臺灣臺南地方法院刑事判決
110年度交簡字第2845號
公  訴  人  臺灣臺南地方檢察署檢察官
被      告  蘇宥臻


上列被告因過失傷害案件，經檢察官提起公訴（110年度偵字第1
2857號），因被告自白犯罪（110年度交訴字第132號），本院認
宜以簡易判決處刑，裁定逕以簡易判決處刑如下：
    主  文
丙○○汽車駕駛人，無駕駛執照，因過失傷害人，處拘役參拾日，
如易科罰金，以新臺幣壹仟元折算壹日。
    犯罪事實及理由
一、本件犯罪事實、證據及應適用之法條，除證據部分：補充「
    被告丙○○於本院準備程序中之自白」外，其餘均引用檢察官
    起訴書之記載（如附件）。
二、至起訴意旨認被告有於肇事後，於有偵查權限之員警知悉其
    為犯罪嫌疑人前，向前往處理道路交通事故之員警坦承肇事
    ，而有刑法第62條前段規定自首減刑之適用，惟觀臺南市政
    府警察局第三分局道路交通事故肇事人自首情形紀錄表（見
    警卷第57頁)，係記載「被告現場表示不知發生何事」，核
    與自首要件不符，故此部分應無上開減刑規定之適用，附此
    敘明。
三、爰審酌被告行車理當遵守交通規則，竟疏未注意，致告訴人
    受有如附件犯罪事實欄所載之傷勢，所為實有不該；復考
    量其於犯後坦承犯行之態度，惟尚未與告訴人達成和解或賠
    償損害，兼衡被告供稱為高中畢業，目前從事看護，但因癲
    癇有時發作，幾乎沒有上班，月薪約新臺幣2萬元，需扶養1
    名未成年孫子、家庭經濟狀況勉持等一切情狀，量處如主文
    所示之刑，並諭知易科罰金之折算標準。
四、依刑事訴訟法第449 條第2 項、第454 條第2 項，逕以簡易
    判決處刑如主文。
五、如不服本判決，得於判決書送達之日起20日內，以書狀敘述
    理由（須附繕本），經本庭向本院管轄第二審之合議庭提起
    上訴。
本案經檢察官陳奕翔提起公訴，檢察官乙○○到庭執行職務。

中　　華　　民　　國　　110 　年　　11　　月　　19　　日
　　　　　　　　　刑事第十五庭  法　官　陳貽明
以上正本證明與原本無異。
　　　　　　　　　              書記官  洪翊學　　　　　
中　　華　　民　　國　　110 　年　　11　　月　　19　　日
　　　　　　　　　
附錄本案論罪科刑法條全文
道路交通管理處罰條例第86條
（刑責之加重及減輕）
汽車駕駛人，無駕駛執照駕車、酒醉駕車、吸食毒品或迷幻藥駕
車、行駛人行道或行經行人穿越道不依規定讓行人優先通行，因
而致人受傷或死亡，依法應負刑事責任者，加重其刑至二分之一
。
汽車駕駛人，在快車道依規定駕車行駛，因行人或慢車不依規定
，擅自進入快車道，而致人受傷或死亡，依法應負刑事責任者，
減輕其刑。

中華民國刑法第284條
因過失傷害人者，處1年以下有期徒刑、拘役或10萬元以下罰金
；致重傷者，處3年以下有期徒刑、拘役或30萬元以下罰金。

（附件）
臺灣臺南地方檢察署檢察官起訴書
                                    110年度偵字第12857號
　　被　　　告　丙○○　女　62歲（民國00年0月00日生）
　　　　　　　　　　　　住臺南市○區○○路0段000巷00弄0
　　　　　　　　　　　　號
　　　　　　　　　　　　國民身分證統一編號：Z000000000號
上列被告因過失傷害案件，已經偵查終結，認應提起公訴，茲將
犯罪事實及證據並所犯法條分敘如下：
　　　　犯罪事實
一、丙○○明知其普通輕型機車駕駛執照已遭註銷，仍於民國109
    年10月23日8時52分許，在臺南市安南區海佃路二段與該路
    段288巷口附近前，欲起駛停放於該路邊之車牌號碼000-000
    號普通重型機車時，丙○○本應注意駕駛車輛起駛前應顯示方
    向燈，注意前後左右有無障礙或車輛行人，並應讓行進中之
    車輛行人優先通行，而依當時天候晴、日間有自然光照明、
    車道為乾燥無缺陷之柏油路面，且無障礙物遮蔽視線等情形
    下，並無不能注意之情事，竟疏未注意讓行駛於同向車道左
    後方之車輛優先通行，即貿然起駛向左切入海佃路二段機慢
    車優先道，適有甲○○於同時騎乘車牌號碼000-0000號普通重
    型機車，沿上開車道駛至該處，發現丙○○所騎乘之機車突然
    自路邊駛入其前方車道時，已然閃避不及，致其騎乘之機車
    因而與丙○○所騎乘之機車發生碰撞，雙方均人車倒地（甲○○
    涉犯過失傷害部分，另為不起訴處分），致甲○○受有左膝及
    右足擦傷之身體傷害。丙○○於肇事後，在有偵查犯罪職權之
    機關或公務員尚未發覺其犯行前，即向接獲報案前來現場處
    理之員警承認肇事，而自首並接受裁判。
二、案經甲○○訴請臺南市政府警察局第三分局移報告偵辦。
　　　　證據並所犯法條
一、證據清單及待證事實：
編號 證　 據　 名　 稱 待　　證　　事　　實 一 被告丙○○於警詢及偵查中之供述 被告坦承有於上揭時地，騎乘 車號000-000號普通重型機車行駛時，與告訴人甲○○所騎乘之機車發生碰撞事故，告訴人因此受有上揭傷害之事實。 二 證人即告訴人甲○○於警詢及偵查中之證述 告訴人有於上揭時地，騎乘車號000-0000號普通重型機車，在事故地點與被告發生擦撞，並證稱被告的機車當時突然從伊的右側路旁駛入車道，因告訴人反應不及而發生碰撞，告訴人因而受有如犯罪事實欄所載傷害等事實。 三 道路交通事故現場圖、道道路交通事故調查報告表（一）（二）、道路交通事故當事人登記聯單、證號查詢機車駕駛人、車輛詳細資料報表、路口監視器錄影截圖畫面6張暨影片1份、現場（含雙方車損）照片24張 ⑴案發當時天候晴、日間自然光線，現場屬柏油路面乾燥無缺陷、無障礙物、視距良好，客觀上並無不能注意情事之事實。 ⑵關於本件車禍事故之碰撞發生經過，係如犯罪事實欄所述之事實。 ⑶從路口監視器錄影影片可證明被告起駛時，並未查看後方來車即從路邊往前直行之事實。 四 楊介元診所診斷證明書1紙 告訴人因本件交通事故，受有如犯罪事實欄所載傷勢之事實。  五 臺南市政府警察局舉發違反道路交通管理事件通知單1份 證明被告於本案事故發生時，其機車駕駛執照遭註銷之事實。 六 臺南市車輛行車事故鑑定會110年1月22日南市交鑑字第1100159423號函附之南鑑0000000案鑑定意見書、臺南市政府110年3月25日府交智安字第1100390164號函文各1份 本件經送臺南市車輛行車事故鑑定會及覆議委員會鑑定及覆議後，經函覆鑑定意見為：「一、丙○○越級駕駛普通重型機車，起駛未讓行進中車輛先行，為肇事主因。...三、甲○○無肇事因素」之事實，足證被告就本件事故之發生確有過失。  七 臺南市政府警察局第三分局交通分隊道路交通事故肇事人自首情形紀錄表 被告在場承認伊為本件交通事故肇事者之事實。 
二、按起駛前應注意前後左右有無車輛，並應讓行進中之車輛優
    先通行，道路交通安全規則第89條第1項第7款定有明文。被
    告自當知悉遵守前開規定，而本案事發當時天候晴、日間自
    然光線、柏油路面乾燥無缺陷、無障礙物、視距良好，亦有
    上開道路交通事故調查報告表（一）在卷可參，尚無不能注
    意之情事，其竟於起駛前未注意往來車輛，亦未禮讓行進中
    車輛先行，貿然於海佃路二段起駛往北直行，致行經該處之
    告訴人見狀閃避不及，其機車右側車身與被告所騎乘之機車
    發生碰撞，告訴人因而人車倒地，足認被告確有違反前揭交
    通安全規定之過失。且本件交通事故經送臺南市車輛行車事
    故鑑定會鑑定及覆議結果，均認：被告越級駕駛普通重型機
    車，起駛未讓行進中車輛先行，為肇事主因，有該鑑定會11
    0年1月22日南市交鑑字第1100159423號函附之南鑑0000000
    案鑑定意見書、臺南市政府110年3月25日府交智安字第1100
    390164號函文各1份在卷可憑，亦與本署為相同之認定，足
    認被告有上開過失。被告雖辯稱：我騎出來時有查看，但沒
    有來車，且我前面有停一台車等語，然此明顯與卷附之路口
    監視器錄影影片內容不符，更況，若依被告所辯，其前面有
    一台車阻擋，則被告於起駛欲進入海佃路二段時，更應謹慎
    留意其遭阻擋之視線前後方有無行進中車輛，而非不顧其遭
    阻擋之視線逕行起駛，故被告此部分辯詞亦難憑採。又被告
    過失駕駛行為，經核與告訴人受傷間，具有相當因果關係。
    綜上所述，被告過失傷害犯嫌，堪以認定。
三、另被告於本案發生時未考領有普通重型機車駕駛執照乙情，
    有臺南市政府警察局舉發違反道路交通管理事件通知單1份
    附卷可查，被告對此自無不知，則被告未考領有合法有效之
    機車駕駛執照，仍駕駛前揭普通重型機上路行駛於道路上，
    自有道路交通管理處罰條例第86條第1項規定之「無駕駛執
    照駕車」情形。是核被告所為，係犯道路交通管理處罰條例
    第86條第1項、刑法第284條前段之機車駕駛人，無駕駛執照
    駕車，因過失傷害人罪嫌，請應依同條例第86條第1項規定
    加重其刑。而被告肇事後，於有偵查犯罪職權之機關或公務
    員發覺前，業曾向據報前來處理之警方坦承其為車禍肇事之
    人而自首犯罪，有臺南市政府警察局第三分局交通分隊道路
    交通事故肇事人自首情形紀錄表1份在卷可按，係對於未發
    覺之罪自首而受裁判，請依刑法第62條前段規定酌減其刑，
    並就上開刑之加重減輕，依法先加後減之。
四、依刑事訴訟法第251條第1項提起公訴。
　　此　致
臺灣臺南地方法院
中　　華　　民　　國　 110　　年　　7 　　月　　15　　日
　　　　　　　　　　　　　　　檢察官  陳  奕  翔
本件證明與原本無異
中　　華　　民　　國　 110　　年　　7 　　月　　27　　日
                              書記官  劉  珀  妤
附錄所犯法條：
中華民國刑法第284條
因過失傷害人者，處 1 年以下有期徒刑、拘役或 10 萬元以下
罰金；致重傷者，處 3 年以下有期徒刑、拘役或 30 萬元以下
罰金。

道路交通管理處罰條例第86條
（刑責之加重及減輕）
汽車駕駛人，無駕駛執照駕車、酒醉駕車、吸食毒品或迷幻藥駕
車、行駛人行道或行經行人穿越道不依規定讓行人優先通行，因
而致人受傷或死亡，依法應負刑事責任者，加重其刑至二分之一
。
汽車駕駛人，在快車道依規定駕車行駛，因行人或慢車不依規定
，擅自進入快車道，而致人受傷或死亡，依法應負刑事責任者，
減輕其刑。